【裁判字號】    92,交上易,304
【裁判日期】    920415
【裁判案由】    過失傷害
【裁判全文】
臺灣高等法院臺中分院刑事判決              民國九十二年度交上易字第三○四號
    上  訴  人  臺灣彰化地方法院檢察署檢察官
    被      告  甲○○
右上訴人因被告過失傷害案件，不服臺灣彰化地方法院中華民國九十一年十二月二十
日第一審判決（民國九十一年度交易字第一三六號，起訴案號：臺灣彰化地方法院檢
察署民國九十一年度偵字第七六九一號），提起上訴，本院判決如左：
    主      文
原判決撤銷。
甲○○因過失傷害人，處拘役伍拾日，如易科罰金，以參佰元折算壹日。
    事      實
一、甲○○於民國九十一年三月一日十時三十五分許，駕駛車牌號碼二Ｃ－九七０五
    號自小客車，沿彰化縣員林鎮○○路由東往西方向行駛，至同路二段二八六號前
    臨時停車，原應注意汽車停車向外開啟車門時，應注意行人、車輛、並讓其先行
    ，而依當時情形，天氣晴朗，日間自然光線充足，道路無障礙物，視距良好，並
    無不能注意之情形，竟疏未注意車後車輛之行駛狀況，而貿然打開車門，適有乙
  ○○駕駛車牌號碼ＬＪＥ－二六三號重型機車，由後駛至該處，亦未注意車前狀
    況，因而撞及甲○○所駕駛前開自小客車開啟後之左前車門，致乙○○人車倒地
    ，受有右環指左肘挫裂傷一．五公分、右手第四掌骨骨折等傷害。
二、案經甲○○於偵辦犯罪之員警尚不知犯罪事實及犯罪人前自首，及乙○○訴由彰
    化縣警察局員林分局報請台灣彰化地方法院檢察署檢察官偵查起訴
    理      由
一、右揭犯罪事實，業據被告甲○○於警訊、偵審中坦承不諱，並於原審審理時坦承
    其有過失，核與告訴人乙○○之指訴情節符，並有現場及車損照片五幀、張天長
    醫院出具之診斷證明書一紙、道路交通事故調查報告表一份等在卷可稽。
二、按汽車停車向外開啟車門時，應注意行人、車輛、並讓其先行，道路交通安全規
    則第一百十二條第一項第十五款定有明文。被告考領有駕照，對上開規則應知之
    甚詳，且有遵守之義務。又查肇事當時天氣晴朗，日間自然光線充足，道路無障
    礙物，視距良好，並無不能注意之情事，被告竟疏未注意車後車輛之行駛狀況，
    即貿然打開車門，致告訴人煞避不及，撞及其駕駛之自小客車開啟後之左前車門
    ，告訴人因而受有右環指左肘挫裂傷一．五公分、右手第四掌骨骨折等傷害。雖
    告訴人行駛至肇事地點，亦未注意車前狀況，亦有過失，但被告仍難辭過失之責
    ，告訴人因本件車禍致受前揭傷害，與被告之過失行為間復有相當因果關係，本
    件事證明確，被告犯行堪以認定。
三、查被告係淞富香料公司僱用之業務員，並非司機，亦即非以駕駛為業務，核被告
    所為，係犯刑法第二百八十四條第一項前段之普通過失傷害罪。又被告於偵查犯
    罪之員警知悉犯罪行為人前自首，業經告訴人於原審陳述明確，並於警員製作之
    道路交通事故調查報告表之肇事經過摘要記載：被告於肇事後立即將告訴人送醫
    ，並於同日十五時三十分到警局備案處理。有該報告表在卷可按，其自首而接受
    裁判，應依刑法第六十二條前段之規定減輕其刑。原審以被告罪證明確，予以論
    罪科刑，原無不合，惟查被告尚未與告訴人成立和解，原審諭知緩刑，尚有未洽
    ，檢察官上訴意旨指摘原判決不當，為有理由，應由本院將原判決撤銷改判，爰
    審酌被告之品性，過失程度，犯後態度，所生危害等一切情狀，量處以拘役五十
    日，並諭知易科罰金之折算標準。
據上論斷，應依刑事訴訟法第三百六十九條第一項前段、第三百六十四條、第二百九
十九條第一項前段，刑法第二百八十四條第一項前段、第六十二條前段、第四十一第
一項，罰金罰鍰提高標準條例第一條前段、第二條，判決如主文。
本案經檢察官丙○○到庭執行職務。
中      華      民      國      九十二     年     四      月    十五    日
                                臺灣高等法院臺中分院刑事第五庭
                                      審判長法  官  袁  從  楨
                                            法  官  郭  同  奇
                                            法  官  胡  森  田
右正本證明與原本無異。
不得上訴。
                                            書記官  王  瑩  澤
中      華      民      國      九十二     年     四      月    十六    日
                                                                        Ｒ


司法院資訊處製作；財團法人民間司法改革基金會備份。
